【裁判字號】    95,訴,392
【裁判日期】    950510
【裁判案由】    違反槍砲彈藥刀械管制條例等
【裁判全文】
臺灣彰化地方法院刑事判決               95年度訴字第392號
公  訴  人  臺灣彰化地方法院檢察署檢察官
被      告  甲○○
                      巷70號.
指定辯護人  本院公設辯護人  乙○○
上列被告因違反槍砲彈藥刀械管制條例等案件，經檢察官提起公
訴（九十五年度偵字第四四四號），本院判決如下：
        主  文
甲○○未經許可，寄藏槍枝，處有期徒刑伍年陸月，併科罰金新
臺幣壹拾貳萬元，罰金如易服勞役，以新臺幣玖佰元即銀元參佰
元折算壹日。
扣案之美國ＢＥＲＥＴＴＡ廠製九二ＦＳ型制式手槍壹枝（槍枝
管制編號為0000000000號，含彈匣壹個）、制式口徑
九mm子彈玖顆均沒收。
        事  實
一、甲○○明知具殺傷力之槍砲彈藥，係屬槍砲彈藥刀械管制條
    例所管制之物品，非經主管機關許可，不得寄藏、持有，其
    竟於民國九十二年間某日（起訴書誤載為九十一年間，甲○
    ○供稱詳細日期已不復記憶），在其位於彰化縣芳苑鄉○○
    村○○路○○段一七三巷七十號住處，接受其友人「汪人俊
    」（已）之成年男子之請託，由「汪人俊」將其所有之美
    國ＢＥＲＥＴＴＡ廠製九二ＦＳ型制式手槍一枝（槍枝管制
    編號為0000000000號，含彈匣壹個）、制式口徑
    九mm子彈十三顆交其保管、寄藏，甲○○竟未經許可，將上
    開制式手槍及子彈或隨身攜帶，或藏放於其上開住處房間內
    而寄藏之。嗣於九十五年一月三日二十時十分許，甲○○將
    上開槍彈隨身攜帶，而在彰化縣芳苑鄉○○村○○路○○段
    三九六巷一九六號前，因會車問題與劉永芳發生糾紛，員警
    據報前往處理時，於甲○○腰際發現上開槍彈而查獲上情，
    並扣得上開槍彈。
二、案經彰化縣警察局二林分局報請臺灣彰化地方法院檢察署檢
    察官偵查起訴。
        理  由
一、前揭犯罪事實，業據被告甲○○於警詢、偵訊中及本院審理
    時坦承：扣案之槍枝、子彈是伊朋友「江人俊」在九十二年
    間某日，詳細時間已不記得，在伊住處交伊寄藏的，但「汪
    人俊」已死亡等語不諱。又扣案改造之手槍、子彈經送請內
    政部警政署刑事警察局鑑驗結果，認扣案之槍枝為美國ＢＥ
    ＲＥＴＴＡ廠製九二ＦＳ型口徑九mm制式半自動手槍，機械
    性能良好，可擊發同口徑制式子彈，認具殺傷力；子彈十三
    顆，認均係制式口徑九mm制式子彈，經試射四顆，認均具殺
    傷力等情，有該局九十五年二月六日刑鑑字第０九五０００
    六五七八號鑑驗通知書一份附卷可憑。此外，復有該枝制式
    手槍及制式子彈十三顆扣案可資佐證，足徵被告自白顯與事
    實相符。本件事證已臻明確，被告犯行堪以認定。
二、核被告所為，係犯槍砲彈藥刀械管制條例第七條第四項未經
    許可持有槍枝罪、第十二條第四項未經許可持有子彈罪。被
    告受託寄藏制式槍枝、子彈，當然同時持有制式槍枝及子彈
    ，故不再論以持有制式槍枝、子彈罪責。被告同時寄藏制式
    手槍及制式子彈之行為，係一行為觸犯數罪名，為想像競合
    犯，應依刑法第五十五條之規定，從一重之槍砲彈藥刀械管
    制條例第七條第四項未經許可持有槍枝罪處斷。爰審酌被告
    並無前科犯行，品行尚可，及其犯罪之動機、目的、手段，
    雖未持前開槍彈犯案，惟係制式槍彈，潛在危害匪淺，暨犯
    罪後坦承犯行之態度等一切情狀，量處如主文所示之刑，並
    就併科罰金部分諭知易服勞役之折算標準，以示懲處。至扣
    案之美國ＢＥＲＥＴＴＡ廠製九二ＦＳ型制式手槍壹枝（槍
    枝管制編號為0000000000號，含彈匣壹個）、制
    式口徑九mm子彈九顆均屬違禁物，應依刑法第三十八條第一
    項第一款之規定宣告沒收。另扣案之制式口徑九mm子彈四顆
    業經鑑定時試射完畢，已經滅失，不予宣告沒收，附此敘明
    。
三、被告指定辯護人為被告辯稱：被告犯後坦承行，且有正當工
    作，並未持扣案槍彈作案，係基於同學情誼始受託寄藏槍枝
    等情，是否予以減輕其刑等語。惟查，被告並無符合減刑之
    規定，又被告所寄藏之槍枝為制式槍枝，殺傷力甚巨，被告
    雖尚未曾持扣案槍枝犯案，然其係將扣案槍彈藏放於身上始
    為警查獲，潛在危險甚巨，並無情堪憫恕之處，無從予以減
    刑，附此敘明。
據上論斷，應依刑事訴訟法第二百九十九條第一項前段、槍砲彈
藥刀械管制條例第七條第四項、第十二條第四項，刑法第十一條
前段、第五十五條、第四十二條第二項、第三十八條第一項第一
款，現行法規所定貨幣單位折算新台幣條例第二條，罰金罰鍰提
高標準條例第二條，判決如主文。
本案經檢察官李毓珮到庭執行職務。
中    華    民    國    95    年    5     月     10   日
                 臺灣彰化地方法院刑事第一庭
                       審判長法官  葉  榮  郎
                       法      官  唐  中  興
                       法      官  陳  秋  錦
以上正本證明與原本無異。
如不服本判決，應於判決送達後10日內，向本院提出上訴狀（須
附繕本）。
中    華    民    國    95    年    5     月    10    日
                       書  記  官  于  淑  真
槍砲彈藥刀械管制條例第7條
未經許可，製造、販賣或運輸火砲、肩射武器、機關槍、衝鋒槍
、卡柄槍、自動步槍、普通步槍、馬槍、手槍或各類砲彈、炸彈
、爆裂物者，處死刑、無期徒刑或7年以上有期徒刑；處徒刑者
，併科新台幣3千萬元以下罰金。
未經許可，轉讓、出租或出借前項所列槍砲、彈藥者，處無期徒
刑或 5 年以上有期徒刑，併科新台幣 1 千萬元以下罰金。
意圖供自己或他人犯罪之用，而犯前二項之罪者，處死刑或無期
徒刑；處徒刑者，併科新台幣 5 千萬元以下罰金。
未經許可，持有、寄藏或意圖販賣而陳列第 1 項所列槍砲、彈藥
者，處 5 年以上有期徒刑，併科新台幣 1 千萬元以下罰金。
第 1 項至第 3 項之未遂犯罰之。
槍砲彈藥刀械管制條例第12條
未經許可，製造、販賣或運輸子彈者，處 1 年以上 7 年以下有
期徒刑，併科新台幣 500 萬元以下罰金。
未經許可，轉讓、出租或出借子彈者，處 6 月以上 5 年以下有
期徒刑，併科新台幣 300 萬元以下罰金。
意圖供自己或他人犯罪之用，而犯前二項之罪者，處 3 年以上
10 年以下有期徒刑，併科新台幣 700 萬元以下罰金。
未經許可，持有、寄藏或意圖販賣而陳列子彈者，處 5 年以下有
期徒刑，併科新台幣 300 萬元以下罰金。
第 1 項至第 3 項之未遂犯罰之。


司法院資訊處製作；財團法人民間司法改革基金會備份。
